【裁判字號】    97,交簡上,147
【裁判日期】    971029
【裁判案由】    公共危險
【裁判全文】
臺灣臺南地方法院刑事判決           97年度交簡上字第147號
上  訴  人  乙○○
上列上訴人即被告因公共危險案件，不服中華民國九十七年七月
三日本院九十七年度交簡字第一六五四號第一審判決（聲請簡易
判決處刑案號：臺灣臺南地方法院檢察署九十七年度偵字第八九
一二號），提起上訴，本院管轄之第二審合議庭判決如下：
    主      文
上訴駁回。
    事實及理由
一、本案經本院審理結果，認第一審判決對被告乙○○犯刑法第
    一百八十五條之三之服用酒類，不能安全駕駛動力交通工具
    而駕駛罪，處罰金新臺幣六萬元，並諭知如易服勞役以新臺
    幣一千元折算一日之折算標準，其認事、用法及量刑均無不
    當，應予維持，並引用檢察官聲請簡易判決處刑書記載之事
    實、證據及理由（如附件）。
二、核被告所為，係犯刑法第一百八十五條之三之服用酒類不能
    安全駕駛動力交通工具而駕駛罪。原審以被告罪證明確，適
    用刑法第一百八十五條之三、第四十二條第三項，刑法施行
    法第一條之一規定，並審酌被告無前科，且係第一次觸犯酒
    醉駕駛罪，有臺灣高等法院被告前案紀錄表一件在卷可稽，
    尚非素行不良之人，並考量其呼氣酒精濃度高達每公升零點
    六九毫克，酒後騎乘機車，嚴重危及自身及公眾安危，及其
    犯後坦承犯行而知所改過等一切情狀，量處罰金新臺幣六萬
    元，並諭知如易服勞役之折算標準，認事用法均無違誤。末
    按刑之量定，係實體法上賦予法院得為自由裁量之事項，法
    院如已斟酌刑法第五十七條各款所列情狀，而未逾越法定刑
    度，或濫用其權限，尚難謂為違法。況且，在同一犯罪事實
    與情節，如別無其他加重或減輕之原因，下級審法院量定之
    刑，亦無過重或失輕之不當情形，上級審法院對下級審法院
    之職權行使，原則上應予尊重（最高法院八十五年度臺上字
    第二四四六號判決意旨參照）。是原審斟酌上情所為之量刑
    堪稱允適。被告上訴意旨，猶執前詞，其上訴為無理由，應
    予以駁回。
據上論斷，應依刑事訴訟法第四百五十五條之一第一項、第三項
、第三百六十八條、第三百七十三條，判決如主文。
本案經檢察官甲○○到庭執行職務。
中    華    民    國    97    年    10    月    29    日
                刑事第十三庭    審判長法  官  張銘晃
                                      法  官  徐文瑞
                                      法  官  黃翰義
以上正本證明與原本無異。
本判決不得上訴。
                                      書記官  謝文心
中    華    民    國    97    年    10    月    29    日
附錄本件論罪科刑法條全文：
中華民國刑法第185條之3
服用毒品、麻醉藥品、酒類或其他相類之物，不能安全駕駛動力
交通工具而駕駛者，處一年以下有期徒刑、拘役或科或併科十五
萬元以下罰金。


司法院資訊處製作；財團法人民間司法改革基金會備份。
